# 无形资产附注部分原值列示问题

提问人：1007657282 时间：2023-07-13 18:31:09
请问陈版主，
无形资产在报表附注里，要求列示原值、累计摊销、减值及净值。想请问一下，对于已完全摊销的无形资产，原值和累计摊销，应该一直留着，余额越累越大吗。还是应该达到某些条件之后，把原值和累计摊销都销掉。
有使用期限的版权类，是应该在使用期限结束后，把原值和累计摊销net消掉吧。然后其他的软件类，是怎么判断下，不继续使用的时候，清掉原值和摊销吗。
想请问下，这个地方应该设个什么样的标准，谢谢

回答人：chenyiwei
如果某项无形资产虽已摊销完毕，但仍在实际使用中，能够继续为本企业产生未来经济利益流入，则其原值和累计摊销仍分别保留在账面上。这与已提足折旧但仍继续使用的固定资产是一样的。
如果某项无形资产不再为本企业带来未来经济利益流入，即不再符合确认为本企业资产的条件时，应在履行必要程序后，对其予以核销处理。
一般认为，当存在下列一项或若干项情况时，应当将该项无形资产的账面价值全部转入当期损益：
(一)某项无形资产已被其他新技术等所替代，并且该项无形资产已无使用价值和转让价值；
(二)某项无形资产已超过法律保护期限，并且已不能为企业带来经济利益；
(三)其他足以证明某项无形资产已经丧失了使用价值和转让价值的情形。